Minutes et répertoires du notaire Jean-Baptiste LECERF, 15 septembre 1800 - 17 novembre 1814 (étude XI)
Archives nationales
Minutes et répertoires du notaire Jean-Baptiste LECERF (étude XI)
15 septembre 1800 - 17 novembre 1814
MC/ET/XI/805 - MC/ET/XI/910, MC/RE/XI/17 - MC/RE/XI/18
Etude XI; Lecerf, Jean-Baptiste
Archives nationales de France
Minutes et répertoires: la loi 2008-696 du 15 juillet 2008 relative aux archives a fixé à 75 ans à compter de la date de l'acte, ou à 25 ans à compter de la date du décès de l'intéressé si ce délai est plus bref, le délai de communication des minutes et répertoires des notaires; ce délai est porté à 100 ans à compter de la date de l'acte si le document se rapporte à un mineur (code du Patrimoine, articles L213-2, 4e d et 5e).
Autres documents de l'étude (dossiers de clients, comptabilité...): s'agissant d'archives privées, ces documents sont communicables selon les modalités fixées par le déposant ou le donateur.
Certains documents ne sont pas accessibles en raison de leur mauvais état de conservation.
Versement
Accès aux instruments de recherche de tous les notaires de l’étude XI
Archives de l'étude XI
- Minutes de Jean-Baptiste LECERF, 15 septembre 1800 - 1814; MC/ET/XI/805 - MC/ET/XI/910
  - Minutes. an VIII, fructidor - an IX, frimaire, 28 fructidor an VIII (15 septembre 1800) - frimaire an IX (21 décembre 1800); MC/ET/XI/805
    Informations complémentaires:
    Informations concernant le classement:
    Le niveau inférieur de description, quand il existe, correspond aux minutes d'actes. Toutes les minutes ne sont pas forcément décrites une à une. Les descriptions de ces minutes sont plus ou moins détaillées.
  - Minutes. an IX, nivôse - an IX, ventôse, nivôse an IX (22 décembre 1800) - ventôse an IX (21 mars 1801); MC/ET/XI/806
  - Minutes. an IX, germinal - an IX, floréal, germinal an IX (22 mars 1801) - floréal an IX (20 mai 1801); MC/ET/XI/807
  - Minutes. an IX, prairial - an IX, messidor, prairial an IX (21 mai 1801) - messidor an IX (19 juillet 1801); MC/ET/XI/808
  - Minutes. an IX, thermidor - an IX, fructidor, thermidor an IX (20 juillet 1801) - fructidor an IX (21 septembre 1801); MC/ET/XI/809
  - Minutes. an X, vendémiaire - an X, brumaire, vendémiaire an X (23 septembre 1801) - brumaire an X (21 novembre 1801); MC/ET/XI/810
  - Minutes. an X, frimaire - an X, nivôse, frimaire an X (22 novembre 1801) - nivôse an X (20 janvier 1802); MC/ET/XI/811
  - Minutes. an X, pluviose - an X, ventôse, pluviose an X (21 janvier 1802) - ventôse an X (19 mars 1802); MC/ET/XI/812
  - Minutes. an X, germinal - an X, floréal, germinal an X (20 mars 1802) - floréal an X (20 mai 1802); MC/ET/XI/813
  - Minutes. an X, prairial, prairial an X (21 mai 1802) - prairial an X (19 juin 1802); MC/ET/XI/814
  - Minutes. an X, messidor, messidor an X (20 juin 1802) - messidor an X (19 juillet 1802); MC/ET/XI/815
  - Minutes. an X, thermidor, thermidor an X (20 juillet 1802) - thermidor an X (18 août 1802); MC/ET/XI/816
  - Minutes. an X, fructidor, fructidor an X (19 août 1802) - fructidor an X (21 septembre 1802); MC/ET/XI/817
    Attention: acte(s) coté(s) en Réserve
    - Contrat de mariage entre Charles Maurice de Talleyrand-Périgord et Catherine Noël Worlee, divorcée de Georges François Grand., 22 frimaire an X (9 septembre 1802); MC/RS//72
      Cote originelle du document:
      MC/ET/XI/817
      Informations concernant le classement et la cotation du document:
      Acte coté en Réserve.
      Origine de l'information:
      Catalogue de la Réserve du Minutier central, 1984-1988 (dactylogramme entièrement dématérialisé; voir contexte dans le Plan d’orientation général - Notaires de Paris, guides thématiques du Minutier).
      Date de création de la notice: 2002
      Date de révision: 2011
      contrat de mariage; Talleyrand-Périgord, Charles Maurice de (1754-1838); Talleyrand-Périgord, Catherine de (1762-1835)
  - Minutes. an XI, vendémiaire - an XI, brumaire, vendémiaire an XI (23 septembre 1802) - brumaire an XI (21 novembre 1802); MC/ET/XI/818
  - Minutes. an XI, frimaire, frimaire an XI (22 novembre 1802) - frimaire an XI (21 décembre 1802); MC/ET/XI/819
  - Minutes. an XI, nivôse, nivôse an XI (22 décembre 1802) - nivôse an XI (20 janvier 1803); MC/ET/XI/820
    - ECOSSE (rue d') Maison faisant le coin de la rue d'ECOSSE et du Mont-Saint-Hilaire, à l'enseigne l'image Saint-Cyr § Transport par Robert LESQUENIN, curé de Saint-Hilaire, à Pierre BERTAULT, marchand libraire à Paris, de son droit sur la rue d'ECOSSE comme curé; et ce en raison de la bonne amitié qu'il porte audit BERTAULT., 11 janvier 1601; MC/ET/XI/820; fol. XLII
      Fichier dit 'général' XVIIe-XVIIIe siècles, par le personnel du Minutier, 1954-1999 ( fichier papier entièrement dématérialisé; voir contexte dans le Plan d’orientation général - Notaires de Paris, guides thématiques du Minutier).
      Date de révision: 2011-2012
      Date de création de la notice: 2010
      transport de droits; Lesquenin, Robert; Bertault, Pierre
  - Minutes. an XI, pluviose - an XI, ventôse, pluviose an XI (21 janvier 1803) - ventôse an XI (21 mars 1803); MC/ET/XI/821
  - Minutes. an XI, germinal, germinal an XI (22 mars 1803) - germinal an XI (20 avril 1803); MC/ET/XI/822
  - Minutes. an XI, floréal, floréal an XI (21 avril 1803) - floréal an XI (20 mai 1803); MC/ET/XI/823
  - Minutes. an XI, prairial, prairial an XI (21 mai 1803) - prairial an XI (19 juin 1803); MC/ET/XI/824
  - Minutes. an XI, messidor - an XI, thermidor, messidor an XI (20 juin 1803) - thermidor an XI (18 août 1803); MC/ET/XI/825
    - Testament de Marie-Anne Bonin, veuve de Jean-Jacques-François Charpentier, notaire à Saint-Cloud, demeurant rue de Judas, n°12., 30 messidor an XI (19 juillet 1803); MC/ET/XI/825
      Fichier dit 'général' XIXe siècle (1147 actes), par Claire Béchu et Guillaume Nahon, 1988-1999. (fichier papier entièrement dématérialisé; voir contexte dans le Plan d’orientation général - Notaires de Paris, guides thématiques du Minutier).
      Date de création de la notice: 2008
      testament; Judas (rue); Charpentier, Jean-Jacques-François; Bonin, Marie-Anne; notaire
  - Minutes. an XI, fructidor, fructidor an XI (19 août 1803) - fructidor an XI (21 septembre 1803); MC/ET/XI/826
  - Minutes. an XII, vendémiaire - an XII, brumaire, vendémiaire an XII (24 septembre 1803) - brumaire an XII (22 novembre 1803); MC/ET/XI/827
  - Minutes. an XII, frimaire, frimaire an XII (23 novembre 1803) - frimaire an XII (22 décembre 1803); MC/ET/XI/828
  - Minutes. an XII, nivôse - an XII, pluviose, nivôse an XII (23 décembre 1803) - pluviose an XII (20 février 1804); MC/ET/XI/829
  - Minutes. an XII, ventôse, ventôse an XII (21 février 1804) - ventôse an XII (21 mars 1804); MC/ET/XI/830
  - Minutes. an XII, germinal - an XII, floréal, germinal an XII (22 mars 1804) - floréal an XII (20 mai 1804); MC/ET/XI/831
  - Minutes. an XII, prairial - an XII, messidor, prairial an XII (21 mai 1804) - messidor an XII (19 juillet 1804); MC/ET/XI/832
  - Minutes. an XII, thermidor, thermidor an XII (20 juillet 1804) - thermidor an XII (18 août 1804); MC/ET/XI/833
  - Minutes. an XII, fructidor, fructidor an XII (19 août 1804) - fructidor an XII (21 septembre 1804); MC/ET/XI/834
  - Minutes. an XIII, vendémiaire - an XIII, brumaire, vendémiaire an XIII (23 septembre 1804) - brumaire an XIII (21 novembre 1804); MC/ET/XI/835
  - Minutes. an XIII, frimaire, frimaire an XIII (22 novembre 1804) - frimaire an XIII (21 décembre 1804); MC/ET/XI/836
  - Minutes. an XIII, nivôse, nivôse an XIII (22 décembre 1804) - nivôse an XIII (20 janvier 1805); MC/ET/XI/837
  - Minutes. an XIII, pluviose - an XIII, ventôse, pluviose an XIII (21 janvier 1805) - ventôse an XIII (21 mars 1805); MC/ET/XI/838
  - Minutes. an XIII, germinal - an XIII, floréal, germinal an XIII (22 mars 1805) - floréal an XIII (20 mai 1805); MC/ET/XI/839
  - Minutes. an XIII, messidor, messidor an XIII (20 juin 1805) - messidor an XIII (19 juillet 1805); MC/ET/XI/840
  - Minutes. an XIII, thermidor - an XIII, fructidor, thermidor an XIII (20 juillet 1805) - fructidor an XIII (21 septembre 1805); MC/ET/XI/841
  - Minutes. an XIV, vendémiaire, vendémiaire an XIV (23 septembre 1805) - vendémiaire an XIV (22 octobre 1805); MC/ET/XI/842
  - Minutes. an XIV, brumaire - an XIV, nivôse, brumaire an XIV (23 octobre 1805) - nivôse an XIV (1805); MC/ET/XI/843
  - Minutes. 1806, janvier - 1806, février, janvier 1806 - février 1806; MC/ET/XI/844
  - Minutes. 1806, mars - 1806, avril, mars 1806 - avril 1806; MC/ET/XI/845
    - Contrat de mariage entre Philippe François Fleury, notaire, et Marguerite Rosalie Petit, fille de Charles Petit et de Marie Françoise Laurent., 23 mars 1806; MC/ET/XI/845
      Philippe Bertholet, Études et notaires parisiens en 1803, Paris Association des notaires du Châtelet, 2004 [594 actes] (voir contexte dans le Plan d’orientation général - Notaires de Paris, guides thématiques du Minutier).
      Date de création de la notice: 2006
      contrat de mariage; Fleury, Philippe François; Petit, Marguerite Rosalie; Petit, Charles; Laurent, Marie Françoise; notaire
  - Minutes. 1806, mai - 1806, juillet, mai 1806 - juillet 1806; MC/ET/XI/846
  - Minutes. 1806, août - 1806, octobre, août 1806 - octobre 1806; MC/ET/XI/847
  - Minutes. 1806, novembre - 1806, décembre, novembre 1806 - décembre 1806; MC/ET/XI/848
  - Minutes. 1807, janvier - 1807, mars, janvier 1807 - mars 1807; MC/ET/XI/849
  - Minutes. 1807, avril, avril 1807; MC/ET/XI/850
  - Minutes. 1807, mai - 1807, juin, mai 1807 - juin 1807; MC/ET/XI/851
  - Minutes. 1807, juillet, juillet 1807; MC/ET/XI/852
  - Minutes. 1807, août, août 1807; MC/ET/XI/853
    - Inventaire après décès de Antoine-Bernard CAILLARD, ancien ministre plénipotentiaire de France à Ratisbonne et à Berlin, garde des archives des relations extérieures, décédé le 6 mai 1807 en une maison rue de Grenelle, appartenant au gouvernement et servant aux archives.(Bibliothèque médailler)., 12 août 1807; MC/ET/XI/853
      Étrangers en France, Français à l'étranger et aux colonies, XVIe-XIXe siècle (env. 1.000 actes), par le personnel du Minutier,1950-2000 (fichier papier entièrement dématérialisé; voir contexte dans le Plan d’orientation général - Notaires de Paris, guides thématiques du Minutier).
      inventaire après décès; Allemagne; Grenelle (rue de); Caillard, Antoine-Bernard; ministre
  - Minutes. 1807, septembre - 1807, octobre, septembre 1807 - octobre 1807; MC/ET/XI/854
  - Minutes. 1807, novembre - 1807, décembre, novembre 1807 - décembre 1807; MC/ET/XI/855
  - Minutes. 1808, janvier, janvier 1808; MC/ET/XI/856
  - Minutes. 1808, février - 1808, mars, février 1808 - mars 1808; MC/ET/XI/857
  - Minutes. 1808, avril - 1808, mai, avril 1808 - mai 1808; MC/ET/XI/858
  - Minutes. 1808, juin, juin 1808; MC/ET/XI/859
  - Minutes. 1808, juillet - 1808, août, juillet 1808 - août 1808; MC/ET/XI/860
  - Minutes. 1808, septembre - 1808, octobre, septembre 1808 - octobre 1808; MC/ET/XI/861
  - Minutes. 1808, novembre - 1808, décembre, novembre 1808 - décembre 1808; MC/ET/XI/862
  - Minutes. 1809, janvier - 1809, février, janvier 1809 - février 1809; MC/ET/XI/863
    - VINAULT (Michel) Marquetier Rue Mouffetard § Mise en apprentissage chez Michel VINAULT, 3 octobre 1700; MC/ET/XI/863
      contrat d'apprentissage; Vinault, Michel
  - Minutes. 1809, mars - 1809, avril, mars 1809 - avril 1809; MC/ET/XI/864
  - Minutes. 1809, mai, mai 1809; MC/ET/XI/865
  - Minutes. 1809, juin - 1809, juillet, juin 1809 - juillet 1809; MC/ET/XI/866
    Acte(s) de la même période coté(s) séparément:
    Voir aussi MC/ET/XI/867 (partage des successions Jacques Denis et Jean Denis Antoine, 29 juin 1809).
  - Partage des successions de Jacques-Denis Antoine et Jean-Denis Antoine. 1809, 22 juin, 22 juin 1809; MC/ET/XI/867; registre
    - Partage des successions de Jacques-Denis Antoine et Jean-Denis Antoine., 22 juin 1809; MC/ET/XI/867
      Antoine Antoine architecte expert demeurant rue Saint-Benoît, n°12 intéressé dans la succession de ses frères Jacques-Denis Antoine et Jean-Denis Antoine.
      Mention dans le répertoire du notaire coté:
      MC/RE/XI/17
      Report des actes analysés à l'occasion de l'établissement des répertoires numériques dits 'états numérique' des liasses et registres de minutes. (base de données migrée: voir contexte dans le Plan d’orientation général - Notaires de Paris, guides thématiques du Minutier).
      Date de création de la notice: 2011
      partage; Saint-Benoît (rue); Antoine, Antoine; Antoine, Jacques Denis (1733-1801); Antoine, Jean Denis (1735-1802); architecte; sculpteur
  - Minutes. 1809, août - 1809, septembre, août 1809 - septembre 1809; MC/ET/XI/868
  - Minutes. 1809, octobre - 1809, novembre, octobre 1809 - novembre 1809; MC/ET/XI/869
  - Minutes. 1809, décembre, décembre 1809; MC/ET/XI/870
  - Minutes. 1810, janvier - 1810, février, janvier 1810 - février 1810; MC/ET/XI/871
  - Minutes. 1810, mars - 1810, avril, mars 1810 - avril 1810; MC/ET/XI/872
  - Minutes. 1810, mai, mai 1810; MC/ET/XI/873
  - Minutes. 1810, juin, juin 1810; MC/ET/XI/874
  - Minutes. 1810, juillet - 1810, août, juillet 1810 - août 1810; MC/ET/XI/875
    - Inventaire après décès d'Alexandre-Pierre Navelet, baron d'Empire, général de brigade d'artillerie, mort à Lintz, sur le Danube, le 1er décembre 1809., 5 juillet 1810; MC/ET/XI/875
      En particulier, inventaire de six caisses de tableaux peints sur bois et toile (11 p.).
      inventaire après décès; Navelet, Alexandre-Pierre
  - Minutes. 1810, septembre, septembre 1810; MC/ET/XI/876
  - Minutes. 1810, octobre - 1810, décembre, octobre 1810 - décembre 1810; MC/ET/XI/877
    - Contrat de mariage d'Antoine Loir et Augustine Piot., 23 septembre 1810; MC/ET/XI/877
      Actes signalés par les lecteurs et correspondants du Minutier central des notaires de Paris, 2000-2011 (base de données migrée: voir contexte dans le Plan d’orientation général - Notaires de Paris, guides thématiques du Minutier).
      Date de révision: 2010
      Date de création de la notice: 2009
      contrat de mariage; Loir, Antoine; Piot, Augustine
  - Minutes. 1811, janvier - 1811, février, janvier 1811 - février 1811; MC/ET/XI/878
  - Minutes. 1811, mars, mars 1811; MC/ET/XI/879
  - Minutes. 1811, avril - 1811, mai, avril 1811 - mai 1811; MC/ET/XI/880
  - Minutes. 1811, juin - 1811, juillet, juin 1811 - juillet 1811; MC/ET/XI/881
  - Minutes. 1811, août, août 1811; MC/ET/XI/882
  - Minutes. 1811, septembre, septembre 1811; MC/ET/XI/883
    - Notoriété après le décès de Michel-Jean Sedaine, secrétaire perpétuel de l'Académie d'architecture et homme de lettres, décédé au Louvre en l'an III., 11 septembre 1811; MC/ET/XI/883
      notoriété; Sedaine, Michel-Jean; écrivain
  - Minutes. 1811, octobre, octobre 1811; MC/ET/XI/884
    - Inventaire après décès de Jean-François Tiphanon, luthier, demeurant rue des Quinze-Vingts, n°1., 31 octobre 1811; MC/ET/XI/884
      inventaire après décès; Tiphanon, Jean-François
  - Minutes. 1811, novembre - 1811, décembre, novembre 1811 - décembre 1811; MC/ET/XI/885
  - Minutes. 1812, janvier, janvier 1812; MC/ET/XI/886
  - Minutes. 1812, février, février 1812; MC/ET/XI/887
  - Minutes. 1812, mars, mars 1812; MC/ET/XI/888
  - Minutes. 1812, avril - 1812, mai, avril 1812 - mai 1812; MC/ET/XI/889
  - Minutes. 1812, juin, juin 1812; MC/ET/XI/890
  - Minutes. 1812, juillet - 1812, août, juillet 1812 - août 1812; MC/ET/XI/891
  - Minutes. 1812, septembre, septembre 1812; MC/ET/XI/892
  - Minutes. 1812, octobre, octobre 1812; MC/ET/XI/893
  - Minutes. 1812, novembre - 1812, décembre, novembre 1812 - décembre 1812; MC/ET/XI/894
  - Minutes. 1813, janvier - 1813, février, janvier 1813 - février 1813; MC/ET/XI/895
  - Minutes. 1813, mars, mars 1813; MC/ET/XI/896
  - Minutes. 1813, avril, avril 1813; MC/ET/XI/897
  - Minutes. 1813, mai, mai 1813; MC/ET/XI/898
  - Minutes. 1813, juin, juin 1813; MC/ET/XI/899
  - Minutes. 1813, juillet, juillet 1813; MC/ET/XI/900
  - Minutes. 1813, août, août 1813; MC/ET/XI/901
  - Minutes. 1813, septembre, septembre 1813; MC/ET/XI/902
  - Minutes. 1813, octobre, octobre 1813; MC/ET/XI/903
  - Minutes. 1813, novembre - 1813, décembre, novembre 1813 - décembre 1813; MC/ET/XI/904
  - Minutes. 1814, janvier - 1814, février, janvier 1814 - février 1814; MC/ET/XI/905
  - Minutes. 1814, mars - 1814, mai, mars 1814 - mai 1814; MC/ET/XI/906
  - Minutes. 1814, juin, juin 1814; MC/ET/XI/907
  - Minutes. 1814, juillet - 1814, août, juillet 1814 - août 1814; MC/ET/XI/908
  - Minutes. 1814, septembre - 1814, octobre, septembre 1814 - octobre 1814; MC/ET/XI/909
  - Minutes. 1814, novembre - décembre, novembre - décembre 1814; MC/ET/XI/910
    1814, 1er à 17 novembre: actes passés par-devant Jean-Baptiste Lecerf.
    1814, 18 novembre à 31 décembre: actes passés par-devant Jean-Élie Camusat.
- Répertoire(s) de Jean-Baptiste LECERF, 15 septembre 1800 - 23 avril 1824; MC/RE/XI/17 - MC/RE/XI/18
  - Répertoire. an VIII, fructidor - 1814, 19 septembre, 28 fructidor an VIII (15 septembre 1800) - 19 septembre 1814; MC/RE/XI/17
    Informations concernant le classement et la cotation:
    Le niveau inférieur de description, quand il existe, correspond aux mentions d'actes contenues dans le répertoire. Parmi celles-ci, certaines peuvent y être décrites, de manière plus ou moins détaillée. Pour consulter l'acte proprement dit, il convient de rechercher la cote au niveau des articles (registre ou liasse) des minutes du notaire (cote de type 'MC/ET').
    - Inventaire après décès de Pierre Ouzillau, rue Sainte-Croix, n° 4., 3 ventôse an IX (22 février 1801)
      Attention: la cote de répertoire (de type 'MC/RE') ne permet pas de consulter la minute de l'acte. ll convient de rechercher la cote de la minute (de type 'MC/ET') au niveau des articles (registre ou liasse) de minutes du notaire.
      L'accès aux images numérisées des pages du répertoire se fait au niveau de description supérieur (' Répertoire du notaire '), rubrique ' Consulter les archives numérisées associées'.
      Base Miriad 2 des inventaires après décès, 1801-1850, par Thierry Boudignon, avec le concours de Marie-France Nivet et du personnel du Minutier central, 1995-2012 (base de données migrée: voir contexte dans le Plan d’orientation général - Notaires de Paris, guides thématiques du Minutier).
      inventaire après décès; Sainte-Croix (rue); Ouzillau, Pierre
    - Inventaire après décès de Eulalie Fournier, épouse de Jean-Baptiste Lamache, rue Saint-Denis, n° 45., 22 ventôse an IX (13 mars 1801)
      inventaire après décès; Saint-Denis (rue); Fournier, Eulalie; Lamarche, Jean-Baptiste
    - Inventaire après décès de François Humblet Dieudonné, rue de Charenton., 14 germinal an IX (14 avril 1801)
      inventaire après décès; Charenton (rue de); Humblet Dieudonné, François
    - Inventaire après décès de Françoise Postat, épouse de Claude Usquin, rue Jean de l'Epine., 21 prairial an IX (10 juin 1801)
      inventaire après décès; Jean-de-l'Epine (rue); Postat, Françoise; Usquin, Claude
    - Inventaire après décès de Pierre Lemaire, rue Amelot, n° 9., 11 thermidor an IX (30 juillet 1801)
      inventaire après décès; Amelot (rue); Lemaire, Pierre
    - Inventaire après décès de Jacques-Denis Antoine., 3 vendémiaire an X (25 septembre 1801)
      inventaire après décès; Antoine, Jacques-Denis
    - Inventaire après décès de Anne-Josèphe-Françoise Lecerf, veuve de Joseph-Marie Vincent., 15 frimaire an X (6 décembre 1801)
      inventaire après décès; Lecerf, Anne-Josèphe-Françoise; Vincent, Joseph-Marie
    - Inventaire après décès de Marie-Catherine Rulland, épouse de Laurent-Jean Dubray., 17 frimaire an X (8 décembre 1801)
      inventaire après décès; Rulland, Marie-Catherine; Dubray, Laurent-Jean
    - Inventaire après décès de Catherine-Gabrielle Lefevre., 18 frimaire an X (9 décembre 1801)
      inventaire après décès; Lefevre, Catherine-Gabrielle
    - Inventaire après décès de Pétronille-Cécile Dujardin, veuve Dujardin, rue Montmartre, n° 284., 7 nivôse an X (28 décembre 1801)
      inventaire après décès; Montmartre (rue); Dujardin, Pétronille-Cécile
    - Inventaire après décès de Marguerite Dujardin, veuve de Louis Rebut., 23 pluviose an X (12 février 1802)
      inventaire après décès; Dujardin, Marguerite; Rebut, Louis
    - Inventaire après décès de Jeanne Adenesse, épouse de Claude-Antoine Grand Vincent, rue du Faubourg Martin, n° 156., 17 germinal an X (12 février 1802)
      inventaire après décès; Faubourg-Saint-Martin (rue du); Adenesse, Jeanne; Grand Vincent, Claude-Antoine
    - Inventaire après décès de Jean-Pierre Bernard et de Marie-Madeleine-Louise Audry, son épouse, rue du Faubourg du Roule, n° 157., 22 floréal an X (12 mai 1802)
      inventaire après décès; Faubourg-du-Roule (rue du); Bernard, Jean-Pierre; Audry, Marie-Madeleine-Louise
    - Inventaire après décès de Charles-Pierre Roussel., 29 floréal an X (19 mai 1802)
      inventaire après décès; Roussel, Charles-Pierre
    - Inventaire après décès de Marie-Charlotte-Louise Le Coeur, veuve en 1ères noces de Jean-Jacques Jadot, et veuve en 2èmes noces de Charles-François Pillet., 9 prairial an X (29 mai 1802)
      inventaire après décès; Le Coeur, Marie-Charlotte-Louise; Pillet, Charles-François; Jadot, Jean-Jacques
    - Inventaire après décès de Pierre-Edmé Laignel., 14 prairial an X (3 juin 1802)
      inventaire après décès; Laignel, Pierre-Edmé
    - Inventaire après décès du citoyen Pecoul., 12 messidor an X (1er juillet 1802)
      inventaire après décès; Pecoul
    - Inventaire après décès de Marie-Philippe-Jean Orban, à Montmartre, rue Gaillard., 14 messidor an X (3 juillet 1802)
      inventaire après décès; Montmartre (ancienne commune); Gaillard (rue); Orban, Marie-Philippe-Jean
    - Inventaire après décès de Antoinette-Madeleine Boulant, épouse de Pierre Magloire Potel, place Saint-Michel, n° 784., 15 fructidor an X (2 septembre 1802)
      inventaire après décès; Saint-Michel (place); Boulant, Antoinette-Madeleine; Potel, Pierre-Magloire
    - Inventaire après décès de Louis-François Pottier, quai des Augustins, n° 31., 5 jour complémentaire an X (22 septembre 1802)
      inventaire après décès; Augustins (quai des); Pottier, Louis-François
    - Inventaire après décès de Marguerite-Françoise Piat, veuve de Philippe Pinelle., 29 vendémiaire an X (21 octobre 1802)
      inventaire après décès; Piat, Marguerite-Françoise; Pinelle, Philippe
    - Inventaire après décès de Antoine Pradeaux, rue des Vertus., 10 frimaire an X (1er décembre 1802)
      inventaire après décès; Vertus (rue des); Pradeaux, Antoine
    - Inventaire après décès de Jean-Denis Antoine., 19 frimaire an XI (10 décembre 1802)
      inventaire après décès; Antoine, Jean-Denis
    - Inventaire après décès de André-François-Hippolyte Lucas, rue Bertin Poirée, n° 16., 8 nivôse an XI (29 décembre 1802)
      inventaire après décès; Bertin-Poirée (rue); Lucas, André-François-Hippolyte
    - Inventaire après décès de Philippe Lebourlier, quai de l'Horloge du Palais, n° 39., 10 nivôse an XI (31 décembre 1802) - 10 nivôse an XI (1802)
      inventaire après décès; Horloge (quai de l'); Lebourlier, Philippe
    - Inventaire après décès de Jean-François Frin., 20 nivôse an XI (10 janvier 1803)
      inventaire après décès; Frin, Jean-François
    - Inventaire après décès de Alexandre Lenoir, rue d'Enfer., 23 nivôse an XI (13 janvier 1803)
      inventaire après décès; Enfer (rue d'); Lenoir, Alexandre
    - Inventaire après décès de Charles-François Carré, rue de la Heaumerie, n° 14., 15 pluviose an XI (4 février 1803)
      inventaire après décès; Heaumerie (rue de la); Carré, Charles-François
    - Inventaire après décès de Charles-Louis Dutrousset., 25 ventôse an XI (16 mars 1803)
      inventaire après décès; Dutrousset, Charles-Louis